臺灣臺北地方法院刑事判決
110年度易字第850號
公  訴  人  臺灣臺北地方檢察署檢察官
被      告  童明哲



上列被告因違反性騷擾防治法等案件，經檢察官提起公訴（110
年度偵字第30677號），本院判決如下：
    主  文
童明哲犯公然猥褻罪，處拘役貳拾日，如易科罰金，以新臺幣壹
仟元折算壹日；又犯性騷擾防治法第二十五條第一項之性騷擾罪
，處拘役伍拾日，如易科罰金，以新臺幣壹仟元折算壹日。應執
行拘役陸拾日，如易科罰金，以新臺幣壹仟元折算壹日。
    事  實
一、童明哲意圖供人觀覽，基於公然猥褻之犯意，於民國110年9
    月15日晚間7時40分許，在不特定多數人得以共見共聞之新
    北市新店區寶興便道橋下之YOUBIKE站，公然裸露生殖器並
    徒手自慰，以此方式為公然猥褻行為。適代號AD000-H11040
    6號之成年女子（89年10月生，姓名年籍詳卷，下稱A女）獨
    自一人行經上址較為陰暗處，童明哲竟另基於意圖性騷擾之
    犯意，尾隨於A女身後，乘其不及防備之際，自A女身後伸手
    擁抱而觸及A女頸部、肩部、胸部，以此方式對A女為性騷擾
    得逞。經A女掙脫後大聲呼救，邱垂光聽聞後趕至現場，童
    明哲見狀即快跑離去。
二、案經A女訴由新北市政府警察局新店分局報告臺灣臺北地方
    檢察署檢察官偵查起訴。
    理  由
一、證據能力部分：按被告以外之人（包括證人、鑑定人、告訴
    人、被害人及共同被告等）於審判外之陳述雖不符刑事訴訟
    法第159條之1至之4等4條之規定，而經當事人於審判程序同
    意作為證據，法院審酌該言詞陳述或書面陳述作成時之情況
    ，認為適當者，得為證據，刑事訴訟法第159條之5第1項定
    有明文。經查，本判決下列所引用被告以外之人於審判外之
    陳述及本判決後述所引用文書形式之供述證據，其性質雖屬
    傳聞證據，且當事人均已知上述證據乃傳聞證據，於本院審
    理時均同意作為證據（見本院卷第44頁）。本院審酌上開證
    據資料作成時之情況，尚無違法不當及證明力明顯過低之瑕
    疵，而認為以之作為證據應屬適當，揆諸前揭規定，應認均
    有證據能力。
二、訊據被告童明哲矢口否認有何公然猥褻、違反性騷擾防治法
    犯行，辯稱：我沒有做起訴書所載之行為，我根本沒有去案
    發地點，是警察隨便把我抓去，告訴人A女在警局也沒有指
    證我非禮她云云。經查：
(一)證人即告訴人A女於警詢、偵訊時及本院審理中證稱：當時
    我去寶興便道橋下牽我的機車，突然被一名男子從後方環抱
    住，對方碰到我的頸部、肩部、胸部，約3至5秒後我掙脫，
    看到該男子身穿白色上衣，沒戴口罩，我感到非常害怕，邊
    叫邊往外跑，剛好看到附近社區的主委邱垂光在附近，我就
    請他幫我報警，當時我的鑰匙插在機車上還沒拔，我請邱垂
    光幫我拔鑰匙拿來給我，我在馬路旁的人行道上等他等語（
    見偵卷第14至15、70頁，本院卷第71至77頁）。
(二)證人即目擊者邱垂光於警詢、偵訊時及本院審理中證稱：我
    是附近社區的主委，當天我們社區通訊軟體LINE群組內有多
    名住戶反映在寶興橋下的YOUBIKE站有人在暴露下體，我回
    家後去查看，看到一名身穿白衣、短褲的男子躲在橋下YOUB
    IKE站角落柱子旁，褲子脫下一半在那邊打手槍，我刻意走
    過去該男子旁邊看一下，發現就是在庭被告，當時被告沒戴
    口罩所以很好認，我覺得被告只是個老先生，應該不會做出
    什麼攻擊行為，我就走掉了，剛好與A女錯身而過，我轉身
    一看發現被告不見了，沒多久聽到A女呼救，我就立刻跑過
    去，看到被告抱住A女，後來被告就往橋下陰暗處跑，為了
    確保A女的安全，我先把A女帶到外面馬路上有光線的地方，
    後來A女說她的機車鑰匙還在車上，我就回去幫A女拔機車鑰
    匙，但是已經沒有看到被告，我等到A女的父親和警察到場
    後才離開等語（見偵卷第17至19、69至70，87至88頁，本院
    卷第78至82頁）。
(三)本院審酌證人A女、邱垂光就當日案發經過，其等各自於偵
    、審程序之歷次陳述大抵一致，且就犯嫌當日穿著白色上衣
    且未戴口罩、犯嫌出手抱住A女、邱垂光聽聞A女喊叫後趕往
    現場、犯嫌逃逸後邱垂光先陪同A女至大馬路旁，再返回現
    場幫A女拔取機車鑰匙等節，互核證人A女、邱垂光之證述內
    容均相符一致。又犯嫌於犯案後攀爬網牆逃跑，有卷附監視
    錄影畫面翻拍照片3張可查（見偵卷第37至39頁），核與證
    人邱垂光於本院審理中證稱：上開畫面所示地點與我看到被
    告逃離的方向一致等語（見本院卷第81頁）。況被告於偵訊
    時已自承：當天我有經過案發現場等語（見偵卷第82頁），
    堪認證人A女、邱垂光上開證述均與事實相符，堪以採信。
    準此，於上揭時、地公然猥褻及環抱A女之犯嫌，確為被告
    本人，洵堪認定。被告空言辯稱：我沒有做起訴書所載之行
    為，我根本沒有去案發地點，是警察隨便把我抓去云云，顯
    係卸責之詞，不足採信。
(四)至被告雖辯稱：A女在警局也沒有指證我非禮她云云。惟證
    人A女於警詢時及本院審理中均明確證稱：我當時雖然有看
    到抱我的人，但因為太過驚嚇，所以無法辨識該人的長相，
    只能記得該人的穿著等語（見偵卷第15頁，本院卷第74至75
    頁），自不能僅以A女無法明確指認性騷擾犯嫌之長相，遽
    為有利被告之認定。
(五)綜上所述，被告所辯均不足採，本件事證明確，被告犯行洵
    堪認定，應依法論科。
三、論罪科刑：
(一)核被告所為，係犯刑法第234條第1項之公然猥褻罪及性騷擾
    防治法第25條第1項之性騷擾罪。被告所犯上開2罪，犯意各
    別，行為互殊，應予分論併罰。
(二)爰審酌被告為滿足個人性慾，在YOUBIKE站公然裸露生殖器
    並徒手為自慰之猥褻行為，足使往來路過之不特定人心生厭
    惡感，影響社會善良風氣；又對素不相識之告訴人A女為性
    騷擾行為，侵害告訴人身體自主權，並對告訴人身心造成影
    響，所為實不可取。兼衡本件犯行之動機、手段、對告訴人
    所生危害程度、被告犯後態度（未坦承犯行，亦未與告訴人
    達成和解或賠償損害）、生活狀況、智識程度、家庭經濟狀
    況（見本院卷第86頁）等一切情狀，各量處如主文所示之刑
    ，並定其應執行之刑，及就各宣告刑與所定應執行之刑，均
    諭知易科罰金之折算標準。
據上論斷，應依刑事訴訟法第299條第1項前段，判決如主文。
本案由檢察官蕭惠菁提起公訴，經檢察官李明哲到庭執行職務。
中　　華　　民　　國　　111 　年　　6 　　月　　8 　　日
                    刑事第三庭  法　官　馮昌偉
上正本證明與原本無異。 
如不服本判決應於收受送達後20日內向本院提出上訴書狀，並應
敘述具體理由；其未敘述上訴理由者，應於上訴期間屆滿後20日
內向本院補提理由書（均須按他造當事人之人數附繕本）「切勿
逕送上級法院」。告訴人或被害人如對於本判決不服者，應具備
理由請求檢察官上訴，其上訴期間之計算係以檢察官收受判決正
本之日期為準。 因疫情而遲誤不變期間，得向法院聲請回復原
狀。
                                書記官  鄭如意
中　　華　　民　　國　　111 　年　　6 　　月　　8 　　日
附錄本件論罪科刑法條：
中華民國刑法第234條
意圖供人觀覽，公然為猥褻之行為者，處1年以下有期徒刑、拘
役或9千元以下罰金。
意圖營利犯前項之罪者，處2年以下有期徒刑、拘役或科或併科3
萬元以下罰金。
性騷擾防治法第25條
意圖性騷擾，乘人不及抗拒而為親吻、擁抱或觸摸其臀部、胸部
或其他身體隱私處之行為者，處2年以下有期徒刑、拘役或科或
併科新臺幣10萬元以下罰金。
前項之罪，須告訴乃論。